【裁判字號】    99,聲,5
【裁判日期】    990330
【裁判案由】    聲明異議
【裁判全文】
臺灣宜蘭地方法院刑事裁定                 99年度聲字第5號
聲明異議人
即 受 刑人  甲○○
上列聲明異議人即受刑人因槍砲彈藥刀械管制條例等案件，對於
臺灣宜蘭地方法院檢察署檢察官之執行命令（98年度執更正字第
518號），聲明異議，本院裁定如下：
    主  文
異議駁回。
    理  由
一、聲明異議意旨略以：本件係數罪併罰定執行刑後執行之案件
    ，而本件雖形式上先予扣除97年度執字第2198號已執行之有
    期徒刑7月，惟聲明異議人於執行該有期徒刑7月期間因合於
    行刑累進處遇條例第28條之1第1項第2款之規定，業已縮短
    刑期4日，是上開先予執行之部分實際上僅執行6月27日，據
    此檢察官應指揮執行有期徒刑3年11月27日，期間則扣除6月
    27日為98年9月22日至102年2月21日，顯然本件以有期徒刑4
    年扣除先予執行7月之便宜行事方式，實已影響行刑累進處
    遇分數之計算及陳報假釋之期間云云。
二、經查：本件聲明異議人因違反毒品危害防制條例案件，經本
    院以97年度訴字第429號判處有期徒刑6月、2月，應執行有
    期徒刑7月確定，並自97年11月12日起算刑期，後因累進縮
    刑4日，而於98年6月7日縮刑期滿，於98年6月8日執行完畢
    出監。嗣聲明異議人另因槍砲彈藥刀械管制條例案件，經本
    院以98年度訴字第168號判處有期徒刑1年10月，併科罰金新
    臺幣3萬元、有期徒刑1年10月，併科罰金新臺幣3萬元，應
    執行有期徒刑3年6月，併科罰金新臺幣5萬元確定。嗣臺灣
    宜蘭地方法院檢察官聲請本院就上開有期徒刑6月、2月、1
    年10月、1年10月部分，定其應執行刑，經本院以98年度聲
    字第418號裁定應執行有期徒刑4年確定。此有本院97年訴字
    第429號刑事判決書、98年度訴字第168號刑事判決書、本院
    98年度聲字第418號刑事裁定書、臺灣宜蘭地方法院檢察署
    檢察官98年度執更正字第518號執行指揮書、臺灣高等法院
    被告前案紀錄表各1份在卷足憑，並經本院調取上開卷宗核
    閱無訛。又依臺灣宜蘭地方法院檢察署檢察官98年度執更正
    字第518號執行指揮書記載聲明異議人甲○○應執行之罪名
    及刑期：「毒品危害防制條例有期徒刑6月1次、毒品危害防
    制條例有期徒刑2月1次、槍砲彈藥刀械管制條例有期徒刑1
    年10月1次、槍砲彈藥刀械管制條例有期徒刑1年10月1次，
    應執行有期徒刑4年」；刑期起算日期：「98年9月22日」；
    羈押及折扣日數：「97執2198號已執行7月應予扣除」；執
    行期滿日：「102年2月21日」，其累進處遇縮刑4日已計算
    於該已執行之7月內，核其計算並無違誤。至於聲明異議人
    主張檢察官在本件執行時應自定執行之4年有期徒刑中先扣
    除縮刑之4日，使其得以較少之級分獲得假釋之機會云云。
    按經縮短應執行之刑期者，其累進處遇及假釋，應依其縮短
    後之刑期計算，行刑累進處遇條例第28條之1第3項固有明文
    ，惟聲明異議人之累進處遇計算基準如何，乃監獄之權能，
    此觀監獄行刑法第20條、行刑累進處遇條例第1、2條規定甚
    明，本件聲明異議人所餘刑期應以何者為計算基準，可否累
    進處遇，係屬監獄之矯正事務，均非檢察官職權，不屬於刑
    事訴訟法第457條第1項檢察官執行指揮之事項，自非聲明異
    議所得審究，是聲明異議人以檢察官執行之指揮為不當，聲
    明異議，容有誤解，應認無理由，予以駁回。
三、據上論斷，應依刑事訴訟法第486條，裁定如主文。
中    華    民    國    99    年    3    月     30    日
                  刑事第二庭法  官  蘇錦秀
以上正本證明與原本無異。
如不服本裁定，應於裁定送達後5日內，向本院提出抗告狀。（
應附繕本）
                            書記官  劉晨輝
中    華    民    國    99    年    3     月    31    日

司法院資訊處製作；財團法人民間司法改革基金會備份。
